臺灣高等法院臺南分院刑事裁定
111年度聲字第117號
聲  請  人  薛彤



上列聲請人因聲請撤銷檢察官處分案件，本院裁定如下：
    主  文
聲請駁回。
    理  由
一、聲請意旨詳如附件「準抗告狀（並記載按刑事訴訟法第416
    條，對受命的檢察官所作處分，聲請法院撤銷或變更）」所
    載。
二、按對於審判長、受命法官、受託法官或檢察官所為下列處分
    有不服者，受處分人得聲請所屬法院撤銷或變更之。處分已
    執行終結，受處分人亦得聲請，法院不得以已執行終結而無
    實益為由駁回：㈠關於羈押、具保、責付、限制住居、限制
    出境、限制出海、搜索、扣押或扣押物發還、變價、擔保金
    、因鑑定將被告送入醫院或其他處所之處分、身體檢查、通
    訊監察及第105條第3項、第4項所為之禁止或扣押之處分。㈡
    對於證人、鑑定人或通譯科罰鍰之處分。㈢對於限制辯護人
    與被告接見或互通書信之處分。㈣對於第34條第3項指定之處
    分，刑事訴訟法第416條第1項定有明文。
三、經查：
　㈠聲請人前因過失傷害案件，經臺灣嘉義地方法院110年度交易
    字第248號判決判處拘役30日（得易刑），聲請人不服提起
    上訴，已經本院於民國111年1月13日以110年度交上易字第5
    64號上訴駁回確定等情，有臺灣高等法院被告前案紀錄表附
    卷可稽。
　㈡依準抗告狀理由欄就檢察官部分係記載：「檢察官共犯之一
    。江檢察官一直一手握有數案（詐欺、誹謗、過失傷害…等
    ，一條龍的共犯結構的訴之聲明，與各案犯罪事實與佐證…
    ！）卻一意姑息養奸，所有相關證據、證人…等都件件（漸
    漸）浮出檯面，江還想一手遮天掩蓋事實與證據…」、「…憑
    什麼？介入？疑點？種種類舉」等語，是聲請人均未具體記
    載檢察官何有處分，或任何符合刑事訴訟法第416條第1項所
    列之事項。從而，本件既無從確認有何檢察官所為刑事訴訟
    法第416條第1項所規定得提起準抗告之客體，故聲請人為本
    件聲請，難認有據。
四、綜上所述，聲請人之主張顯與刑事訟訴法第416條第1項規定
    無涉，亦非對於任何法院審判長、受命法官、受託法官所為
    之處分有所不服，是聲請人提起本件聲請，為無理由，應予
    駁回。
五、至聲請人其他所提出之準抗告狀所陳事項，尚與本案無關或
    不影響本案之認定，核無審酌或調查之必要，附此敘明。
六、據上論斷，依刑事訴訟法第416條第4項、第412條，裁定如
    主文。　
中　　華　　民　　國　　111 　年　　2 　　月　　17　　日
                  刑事第三庭    審判長法　官  陳連發
                                      法　官  何秀燕
                                      法　官  洪榮家
以上正本證明與原本無異。
不得抗告。
　　　　　　　　　　　　　　　　　　　書記官  謝麗首　　
中　　華　　民　　國　　111 　年　　2 　　月　　17　　日